臺灣臺南地方法院刑事裁定
111年度聲字第1776號
聲  請  人  臺灣臺南地方檢察署檢察官
受  刑  人  王冠文



上列聲請人因受刑人數罪併罰有二裁判以上，聲請定其應執行之
刑（111 年度執聲字第1305號），本院裁定如下：
    主  文
王冠文所犯如附表所示之罪，所處如附表所示之刑，應執行有期
徒刑貳年，如易科罰金，以新臺幣壹仟元折算壹日。
    理  由
一、聲請意旨略以：受刑人王冠文因侵占等案件，先後經判決確
    定如附表所載，應依刑法第53條及第51條第5 款，定其應執
    行之刑，爰依刑事訴訟法第477 條第1 項聲請裁定等語。
二、按裁判確定前犯數罪者，併合處罰之；數罪併罰，有二裁判
    以上者，依第51條規定，定其應執行之刑；又依刑法第53條
    及第54條應依刑法第51條第5 款至第7 款之規定，定其應執
    行刑者，由該案犯罪事實最後判決之法院之檢察官，聲請該
    法院裁定之，刑法第50條第1 項前段、第53條及刑事訴訟法
    第477 條第1 項分別定有明文。次按數罪併罰之數罪均得易
    科罰金，其應執行之刑逾6 月者，亦適用易科罰金之規定，
    刑法第41條第8 項，亦有規定。另按法律上屬於自由裁量之
    事項，並非概無法律性之拘束，自由裁量係於法律一定之外
    部性界限內（以定執行刑言，即不得違反刑法第51條之規定
    ），使法官具體選擇以為適當之處理；因此在裁量時，必須
    符合所適用之法規之目的。更進一步言，須受法律秩序之理
    念所指導，此亦即所謂之自由裁量之內部性界限。關於定應
    執行之刑，既屬自由裁量之範圍，自應受此項內部性界限之
    拘束。
三、經查，本件受刑人因犯如附表所示各罪，先後經判處如附表
    所示之刑，並分別確定，有臺灣高等法院被告前案紀錄表、
    各該判決書各1 份在卷可稽。茲聲請人即犯罪事實最後判決
    之法院之檢察官，聲請定受刑人應執行之刑，本院審核各案
    卷無誤，認為聲請為正當，並審酌受刑人就本件定刑部分，
    表示：「無意見」，有本院陳述意見調查表1 份附卷可參，
    已依最高法院110 年度台抗字第489 號裁定意旨賦予受刑人
    陳述意見之機會，及衡量受刑人所犯如附表所示之罪，犯罪
    時間均相近，其中編號1 至7 、9 至12所示之罪，均為竊盜
    犯行，編號8 所示之罪為侵占犯行，所犯各罪均非屬偶發性
    之行為，且各罪侵害之法益、罪質均相近，考量受刑人之責
    任與整體刑法目的及相關刑事政策，依刑法第51條所定限制
    加重原則，及多數犯罪責任遞減原則，以及受刑人所犯如附
    表編號1 至5 所示之罪，前經臺灣高雄地方法院以111 年度
    聲字第659 號裁定定應執行有期徒刑1 月1 月確定，編號8 
    至12所示之罪，前經本院以111 年度簡字第1111號判決定應
    執行有期徒刑8 月確定，亦有各該裁定、判決及臺灣高等法
    院被告前案紀錄表各1 份在卷可按，依前揭說明，本院就如
    附表編號1 至12所示各罪再為定應執行刑之裁判時，自應受
    前開裁判所為定應執行刑內部界限之拘束等情，在法律內部
    及外部界限間，裁定定其應執行之刑如主文所示，並諭知如
    易科罰金之折算標準。
四、依刑事訴訟法第477 條第1 項，刑法第53條、第51條第5 款
    、第41條第1 項前段、第8 項，裁定如主文。
中　　華　　民　　國　　111 　年　　11　　月　　7 　　日
                  刑事第四庭  法  官  陳品謙
以上正本證明與原本無異。
如不服本裁定，應於收受送達後5日內向本院提出抗告狀。（應
附繕本）
　　　　　　　　　　　　　　　書記官  趙建舜
中　　華　　民　　國　　111 　年　　11　　月　　7 　　日

附表：
編         號  1 2 3 罪         名  竊盜 竊盜 竊盜  宣    告    刑  有期徒刑3 月，如易科罰金，以新臺幣1,000 元折算1 日。 有期徒刑3 月，如易科罰金，以新臺幣1,000 元折算1 日。 有期徒刑4 月，如易科罰金，以新臺幣1,000 元折算1 日。 犯  罪  日  期  110 年4 月14日 110 年5 月8 日 110 年4 月12日 偵  查  機  關  年  度  案  號  臺灣橋頭地方檢察署110 年度偵字第5529號 臺灣臺北地方檢察署110 年度速偵字第504 號 臺灣高雄地方檢察署110 年度偵字第166 05 號、第16608 號 最  後  事實審 法    院 臺灣橋頭地方法院 臺灣臺北地方法院 臺灣高雄地方法院  案    號 110 年度簡字第883 號 110 年度簡字第1094號 110 年度簡字第2590號  判決日期 110 年6 月15日 110 年6 月16日 110 年10月12日 確  定  判  決 法    院 同上 同上 同上  案    號 同上 同上 同上  確定日期 110 年7 月21日 110 年7 月27日 110 年11月17日 

編         號  4 5 6 罪         名  竊盜 竊盜 竊盜  宣    告    刑  有期徒刑4 月，如易科罰金，以新臺幣1,000 元折算1 日。 有期徒刑3 月，如易科罰金，以新臺幣1,000 元折算1 日。 有期徒刑3 月，如易科罰金，以新臺幣1,000 元折算1 日。 犯  罪  日  期  110 年4 月16日 110 年7 月13日 110 年7 月17日 偵  查  機  關  年  度  案  號  臺灣高雄地方檢察署110 年度偵字第17057 號、第18591 號 臺灣高雄地方檢察署110 年度偵字第17057 號、第18591 號 臺灣橋頭地方檢察署110 年度偵字第11256 號 最  後  事實審 法    院 臺灣高雄地方法院 臺灣高雄地方法院 臺灣橋頭地方法院  案    號 110 年度簡字第3197號 110 年度簡字第3197號 110 年度簡字第1768號  判決日期 110 年11月24日 110 年11月24日 111 年1 月6 日 確  定  判  決 法    院 同上 同上 同上  案    號 同上 同上 同上  確定日期 110 年12月29日 110 年12月29日 111 年2 月8 日 

編         號  7 8 9 罪         名  竊盜 侵占 竊盜  宣    告    刑  有期徒刑4 月，如易科罰金，以新臺幣1,000 元折算1 日。 有期徒刑4 月，如易科罰金，以新臺幣1,000 元折算1 日。 有期徒刑4 月，如易科罰金，以新臺幣1,000 元折算1 日。 犯  罪  日  期  110 年5 月6 日 110 年4 月19日 110 年4 月18日 偵  查  機  關  年  度  案  號  臺灣新北地方檢察署110 年度偵字第33993 號 臺灣臺南地方檢察署110 年度偵字第19054 號、110 年度營偵字第971 號、第1191號、第1292號、111 年度偵字第1875號、臺灣屏東地方檢察署111 年度偵字第2202號 臺灣臺南地方檢察署110 年度偵字第19054 號、110 年度營偵字第971 號、第1191號、第1292號、111 年度偵字第1875號、臺灣屏東地方檢察署111 年度偵字第2202號 最  後  事實審 法    院 臺灣新北地方法院 臺灣臺南地方法院 臺灣臺南地方法院  案    號 111 年度簡字第548 號 111 年度簡字第1111號 111 年度簡字第1111號  判決日期 111 年2 月17日 111 年4 月26日 111 年4 月26日 確  定  判  決 法    院 同上 同上 同上  案    號 同上 同上 同上  確定日期 111 年4 月7 日 111 年5 月31日 111 年5 月31日 

編         號  10 11 12 罪         名  竊盜 竊盜 竊盜  宣    告    刑  有期徒刑3 月，如易科罰金，以新臺幣1,000 元折算1 日。 有期徒刑3 月，如易科罰金，以新臺幣1,000 元折算1 日。 有期徒刑3 月，如易科罰金，以新臺幣1,000 元折算1 日。 犯  罪  日  期  110 年4 月10日 110 年4 月18日 110 年4 月19日 偵  查  機  關  年  度  案  號  臺灣臺南地方檢察署110 年度偵字第19054 號、110 年度營偵字第971 號、第1191號、第1292號、111 年度偵字第1875號、臺灣屏東地方檢察署111 年度偵字第2202號 臺灣臺南地方檢察署110 年度偵字第19054 號、110 年度營偵字第971 號、第1191號、第1292號、111 年度偵字第1875號、臺灣屏東地方檢察署111 年度偵字第2202號 臺灣臺南地方檢察署110 年度偵字第19054 號、110 年度營偵字第971 號、第1191號、第1292號、111 年度偵字第1875號、臺灣屏東地方檢察署111 年度偵字第2202號 最  後  事實審 法    院 臺灣臺南地方法院 臺灣臺南地方法院 臺灣臺南地方法院  案    號 111 年度簡字第1111號 111 年度簡字第1111號 111 年度簡字第1111號  判決日期 111 年4 月26日 111 年4 月26日 111 年4 月26日 確  定  判  決 法    院 同上 同上 同上  案    號 同上 同上 同上  確定日期 111 年5 月31日 111 年5 月31日 111 年5 月31日